【裁判字號】    98,訴,2682
【裁判日期】    990422
【裁判案由】    進口貨物核定稅則號別
【裁判全文】
臺北高等行政法院判決
                                      98年度訴字第2682號
                                    99年4 月8 日辯論終結
原      告  保吉生化學股份有限公司
代  表  人  甲○○（董事長）
訴訟代理人  陳錦芳  律師（辯論終結後具狀解除委任）
被      告  財政部基隆關稅局
代  表  人  乙○○（局長）住同上
                          送達.
訴訟代理人  戊○○
            丁○○
上列當事人間進口貨物核定稅則號別事件，原告不服財政部中華
民國98年10月19日台財訴字第09800423860、00000000000號（案
號：第00000000號、第00000000號）訴願決定，提起行政訴訟，
本院判決如下：
    主      文
原告之訴駁回。
訴訟費用由原告負擔。
    事實及理由
一、事實概要：
    原告委由億興報關行於民國（下同）97年6 月至同年12月間
    向被告報運進口醫療用真空採血管等共5 批（進口報單號碼
    ：第AW/BC/97/V985/3615號、第AW/BE/97/Y874/6624號、第
    AW/BC/97/W341/3616號、第AW/BC/97/WI33/7534號、第AE/B
    C/ 97/WP04/7219 號），其中貨物名稱申報VACUETTE部分（
    下稱系爭貨物），原均申報稅則第9018.39.00號，稅率0%，
    ，經被告依關稅法第18條第1 項規定，先行徵稅放行，事後
    再加審查。嗣經被告審查結果，上開貨物為塑膠製真空血液
    收集試管，乃改列稅則第3926.90.16.90.9 號，按稅率5%核
    課，乃分別以97年12月2 日基普五補字第0970011655、0000
    000000、0000000000、0000000000號、98年2 月16日基普六
    補徵字第0980001005號函（下統稱原處分）通知原告補繳進
    口稅款。原告不服，申請復查，經被告98年5 月27日基普復
    一五字第0981000542號、基普復一六字第0981007889號復查
    決定以「復查駁回」，原告仍不服，向財政部提起訴願，遭
    決定駁回後，遂向本院提起本件行政訴訟。
二、原告主張略以：
    (一)系爭貨品「唯固特」（VACUETTE）真空血液收集管系列產
      品為稅則號別第9018.39 號之貨品，被告之認定顯有違誤
      ：
      1.按關稅法第3 條、海關進口稅則總則第1 條規定，有關
        國外進口貨物所應課徵之進口關稅，係依海關進口稅則
        徵收之，而該進口貨品所適用之稅則號別之認定，應依
        據海關進口稅則類、章及其註，各號別之貨名及解釋準
        則之規定外，並得參據關稅合作理事會編纂之「國際商
        品統一分類制度（HS）註解」及其他有關文件歸類之，
        合先敘明。
      2.查系爭貨物「唯固特」（VACUETTE）真空採血器，產品
        本身為含蓋密閉式，以維持採血器管內真空狀態，在針
        頭刺穿管蓋薄膜後運用真空抽吸原理將血液自動抽入管
        內，無須人工出力抽取血液，此為取代傳統抽血器之創
        新改良技術產品；與一般實驗室容器用品僅為儲存之用
        ，完全不同。該產品因其內部含有抗凝成份，亦無法當
        實驗室的一般容器使用，故其效能與一般實驗室容器用
        品顯有不同，依原出產廠商就其產品使用說明可知係供
        抽血檢驗使用，此有產品說明型錄可稽，而由原告依藥
        事法取得之衛生署核准證照之中文仿單上亦記載其效能
        ：「須將此套管與針頭合併使用於靜脈血採集，以供臨
        床實驗室的血清、血漿或全血檢驗之用」、「用於體外
        診斷、限由醫師或醫檢師使用」。故系爭貨品「唯固特
        」屬海關進口稅則第18類第90章之內科或外科儀器及器
        具應無疑義，被告徒以系爭貨品為塑膠材質遽認定其為
        第7 類第39章之塑膠製品，顯已違反行政程序法第9 條
        及第10條之規定。訴願決定書不察竟予維持被告之復查
        決定及原處分，其認事用法嚴重違誤，應予撤銷。
      3.次按海關進口稅則解釋準則第3 條規定，查系爭貨物「
        唯固特」供採血檢驗使用，其效能已如前述，而我國現
        行海關進口稅則輸出入貨品分類表係採用世界關務組織
        （WCO ）所制訂，故其原文之英文應可視同進口稅則解
        釋準則，其中，稅則號別9018.31 到9018.39 英文為「
        Syringes,needles,catheters,cannulae and the like
        ：」，符合系爭貨品前載效能，至於稅則號別3926.90.
        16英文為「Laboratory,hygienic and pharmaceutical
        articles, of plastics 」其中pharmaceutical字義為
        製藥或藥學並無醫療解釋，故並不符合系爭貨物之主要
        特性，系爭貨品稅則號別採第9018.39 號顯較具體明確
        ，應較一般性說明者為優先適用，足徵被告將系徵貨物
        稅則號別改列為3926.90.16顯屬錯誤。
    (二)系爭貨品「唯固特」（VACUETTE）真空血液收集管系列產
      品屬「注射筒、注射針、導管、套管及類似品」，稅則號
      別應為9018.39.00.00-7 ，而應為FREE免稅之貨品，本件
      被告之認定顯有違誤：
      1.查進、出口貨物以自動化連線報關後，被告按進出口廠
        商之等級、貨物來源地、貨物性質及報關行等篩選條件
        ，分別將報單核定為：(1)C1通關方式（免審免驗通關）
        ：進口貨物則於完成繳納稅費手續，即可持憑電腦列印
        之放行通知及原提貨單證前往貨棧提貨。(2)C2通關方式
        （文件審核通關）：報關人於連線報關後，須於翌日海
        關辦公時間終了前補送書面報單及其他有關文件正本，
        經審核相符後通關放行。及(3)C3通關方式（貨物查驗通
        關）：報關人除於上開時間內檢送書面報單及其他有關
        文件正本外，進口貨物並應自報關日起10日內申請會同
        海關驗貨關員查驗貨物，再由業務單位審核及分類估價
        後通關放行。而原告96年11月12日即自奧地利進口「唯
        固特」（VACUETTE）真空血液收集管系列產品乙批，被
        告原採C1通關方式通關而按5%稅率核定，但因被告對貨
        品之估價有異議而改以C3通關方式（貨物查驗通關），
        上開「唯固特」（VACUETTE）真空血液收集管系列產品
        經被告查驗貨物後，更正認定為「注射筒、注射針、導
        管、套管及類似品」，稅則號別9018.39.00.00-7 ，而
        為FREE免稅之貨品（原證16），自此原告即以此稅則辦
        理報驗入關已久。
      2.而系爭貨品「唯固特」（VACUETTE）真空血液收集管系
        列產品之報關方式，被告既從C1通關方式（免審免驗通
        關），改採C3通關方式（貨物查驗通關），故原告之進
        口貨品經被告查驗後始得通關，從而被告亦已係基於進
        口產品之產品效能將其認定為不同之稅則。其中，「唯
        固特」（VACUETTE）真空採血器，產品本身為含蓋密閉
        式，以維持採血器管內真空狀態，在針頭刺穿管蓋薄膜
        後運用真空抽吸原理將血液自動抽入管內，無須人工出
        力抽取血液，此為取代傳統抽血器之創新改良技術產品
        ；與一般實驗室容器用品僅為儲存之用，完全不同。該
        產品因其內部含有抗凝成份，亦無法當實驗室的一般容
        器使用，故其效能與一般實驗室容器用品顯有不同，故
        被告將其認定為「注射筒、注射針、導管、套管及類似
        品」，稅則號別9018.39.00.00-7 ，而為FREE免稅之貨
        品，並將吸管尖等物品認定為吸管尖等屬實驗室容器用
        品，被告認定稅則為第3926.90.16.90-9 號，按稅率5%
        核課。但本件原處分及訴願決定竟拒絕依系爭貨品之效
        能認定該貨品稅則號別，顯已違反行政程序法第6 條及
        第8 條之規定，而均應予以撤銷。
      3.另系爭貨品為「注射筒、注射針、導管、套管及類似品
        」，依照稅則號別所列之名稱屬稅則號別第9018.39.00
        .00-7 號之「其他導管、套管及類似品」已如前述。詎
        被告主張H.S 註解中文版第1373頁第7 行至第8 行註解
        ：「（L ）手提氣胸儀器、輸血裝置、人工抽血裝置。
        本節亦涵蓋無菌密封的塑膠密閉容器，空氣完全被抽空
        ，但含少量的抗凝結劑與裝置……用於抽血、儲血及輸
        血」（被告附件10第10頁），係指必需之抽血管及放血
        針同時進口者。惟查上開註解已指明，人工抽血裝置即
        可歸列稅則號別第9018.39.00號，並無須與放血針同時
        進口之限制，而系爭貨品「唯固特」（VACUETTE）真空
        血液收集管系列產品為無菌密封的塑膠密閉容器，空氣
        完全被抽空，但含少量的抗凝結劑與裝置，用於抽血、
        儲血及輸血，依衛生署核准證照（原證8 ）之中文仿單
        上亦記載其效能：「須將此套管與針頭合併使用於靜脈
        血採集，以供臨床實驗室的血清、血漿或全血檢驗之用
        」，故為人工抽血裝置並無疑義，自應認定為稅則號別
        第9018.39.00.00-7 號。
    (三)退步言之，系爭貨品「唯固特」（VACUETTE）真空血液收
      集管系列產品亦應認定為「其他9018節所屬之貨品」，稅
      則號別應為9018.90.80-6亦應為免稅之貨品，被告之認定
      顯有違誤：
      1.查系爭貨品「唯固特」（VACUETTE）真空血液收集管系
        列產品之進口程序，須先依藥事法取得之衛生署核准證
        照，並依經濟部國際貿易局將該貨品核歸於中華民國輸
        出入貨品分類號列CCC9018.90.80-6 ，但一般實驗室塑
        膠類之物品無須申請衛生署核准之證照，顯見系爭貨品
        「唯固特」（VACUETTE）真空血液收集管系列產品依其
        材質及主要特性，應核歸於9018.90.80-6而應為免稅之
        貨品，被告之認定顯有違誤，彰彰明甚。
      2.次查本件訴願決定書雖駁回原告之請求，但訴願會會議
        亦作成附帶決議：「函關稅總局轉知各關稅局對於海關
        核定進口稅則號別，進口人有爭議之訴願案件，於檢卷
        答辯前應先送請公正第三人鑑定。」是可知原訴願決定
        並未考量系爭貨品「唯固特」（VACUETTE）之產品效能
        而為決定，揆諸最高行政法院99年度判字第30號判決，
        是就此訴願會基於錯誤之資訊所為之決定，顯應予以撤
        銷。而系爭貨物「唯固特」由原告依藥事法取得行政院
        衛生署核准證照之中文仿單上記載其效能：「限由醫師
        或醫檢師使用」。而原告已發文函詢中華民國醫事檢驗
        師公會全國聯合會，系爭貨物在醫療單位的醫療器材分
        類上與衛生署醫療器材之分類及其稅則號別CCC 號別，
        公正第三單位醫檢師公會並已函覆，一般醫療採購實務
        上，均依行政院衛生署之規定將系爭貨物「唯固特」核
        歸於「其他9018節所屬之貨品」，稅則號別應為9018.9
        0.80-6。爰系爭貨品應核歸於「其他9018節所屬之貨品
        」，稅則號別應為9018.90.80-6，而應為免稅之貨品，
        被告之認定顯有違誤。
    (四)為此，爰依行政訴訟法第4 條第1 項規定，提起本件撤銷
      訴訟，並聲明求為判決：訴願決定、復查決定及原處分均
      撤銷。
三、被告則辯以：
    (一)本案經被告審查結果，系爭貨物為供臨床檢測用之塑膠製
      採集血液試管、ANALYSER CUP、TIP及SAFTY TUBE HOLDER
      等之單一成品，個別包裝，不含針頭。依海關進口稅則總
      則一及海關進口稅則解釋準則一規定，系爭貨物則無稅則
      第9018節之適用，被告按材質（塑膠製品）歸列稅則第39
      26.90.16號「塑膠製實驗室、衛生及醫療用之物品」，稅
      率5%，洵無不合。
    (二)依國際商品統一分類制度註解中文版（下稱H.S 註解中文
      版）第90章章註1 、註2 及第9018節規定，手提氣胸儀器
      、輸血裝置、人工抽血裝置及無菌、真空，內含少量的抗
      凝結劑塑膠密閉容器，必需與捐血管或放血針一起輸入者
      ，始歸列稅則第9018節。系爭貨物貨名申報VACUETTE部分
      為無菌、真空，內含少量的抗凝結劑塑膠密閉容器，未與
      捐血管或放血針一起輸入，核非屬人工抽血裝置，自無稅
      則第9018節之適用。另參據HS註解中文版對稅則第3926節
      之詮釋，系爭貨物歸列稅則第3926.90.16號「塑膠製實驗
      室、衛生及醫療用之物品」項下，應屬允洽。
    (三)復根據財政部關稅總局95年9 月19日台總局稅字第095102
      0274號函說明二：「……貨品由各種顏色之塑膠蓋頭及PE
      T 塑膠真空管（管內噴塗促凝劑乳液）組成之真空管採血
      管，單獨進口，不含其他採血針及裝置，宜按材質（塑膠
      製品）歸列稅則號別第3926.90.16號。」及經濟部國際貿
      易局95年9 月22日貿服字第09500124540 號書函說明二：
      「……由各種顏色之塑膠蓋頭及PET 塑膠真空管（管內噴
      塗促凝劑乳液）組成之真空採血管，若單獨進口，不含其
      他採血針及裝置，核歸列CCC3926.90.16.90-9 『 其他塑
      膠製實驗室、衛生及醫療用之物品』項下，屬本部公告准
      許進口並免辦輸入許可證之大陸物品項目，凡在本局登記
      之出進口廠商可逕向海關報關進口。」系爭貨物為無菌、
      真空，內含少量的抗凝結劑塑膠密閉容器，並未與捐血管
      或放血針一起輸入，核非屬人工抽血裝置，故依首揭法令
      將系爭貨品歸列稅則第3926.90.16號「塑膠製實驗室、衛
      生及醫療用之物品」項下，於法並無不合。
    (四)再者，系爭貨物為塑膠製供檢驗用之微量容器（真空採血
      管）單獨進口（個別包裝，不含針頭），既未成套包裝，
      即非屬人工抽血裝置，又未與第9018節所列之醫療儀器及
      器具等一同進口，不符合第90章之機器、用具、儀器或器
      具所用之零件及附件之規範甚明。準此，被告按其材質（
      塑膠製品）歸列稅則3926.90.16號「其他塑膠製實驗室、
      衛生及醫療用之物品」，核屬妥適。
    (五)又進口貨物核定稅則號別認定，係被告之法定職權，被告
      依本件貨物之功能、特性，及稅則分類之原則核定，歸列
      適當之稅則第3926.90.16號，既無違誤，縱衛生署核發醫
      療器材許可證認定本件貨物歸列貨品分類號列第9018.90.
      80-006號「其他第9018節所屬之商品」項下，其見解雖與
      被告不同，亦應以被告所核列之稅則號別為準，最高行政
      法院96年度裁字第984 號裁定意旨可資參照。至於中華民
      國醫事檢驗師公會全國聯合會之見解，其純屬私人機構之
      意見，被告自得不受其拘束。是以，稅則號別之認定既係
      被告之法定職權，自應以被告認定為基礎，原告以衛生署
      醫療器材許可證上記載及醫檢師公會之見解主張被告認定
      有誤云云，自不可採。
    (六)另被告對於稅則號別之認定，係本於行政機關依法行政之
      原則，詳細審酌來貨各項相關事證，並對當事人有利及不
      利事項一律注意，而為符合經驗法則之判斷，從未對原告
      所提理由或事證避重就輕，或單憑專業人士意見以偏蓋全
      。從而，原告申報進口系爭貨物應歸列稅則第3926.90.16
      號已足堪認定，故原告指稱被告有違反行政程序法第9 條
      及第10條之規定乙節，核無足採。
    (七)末查，原告前於96年11月13日向被告報運進口真空採血管
      等乙批（報單號碼：AW/BC/96/WN12/7563號，下稱另案報
      單），其中第1 、5-27及31-34 項真空採血管報列貨品分
      類號列第3926.9 0.19.90-9號，稅率5%；第3 、4 項採血
      針報列貨品分類號列第9018.39.00.00-7 號，經被告審核
      結果，係將上開項次皆改列貨品分類號列第9018.90.80.0
      0-6 號，與原告所稱改列貨品分類號列第9018.39.00.00-
      7 號不同，原告所提另案報單僅能稱為原告自已編繕之參
      考資料，非被告核發之報單影本，則原告於準備庭所稱「
      經被告分估員指導，要求改以關稅稅則號別9018.39.00.0
      0-7 進口稅率FREE核定。」及本案復查申請書所稱「本案
      源於96年12月31日，本公司自奧地利進口醫療用真空採管
      貨物一批，進口之報單號碼AW/BC/96/WN12/7563。貴局因
      估價有異議以C3驗關取樣，經貴局海關估價看樣，並指示
      以關稅稅則號別9018.39.00.00-7 進口稅率FREE核定。經
      此以後，本公司即以此稅則辦理報關許久」皆不足採信。
      又另案報單第3 、4 兩項為採血針，與第1 、5-27及31-3
      4 項為採血管等一起進口，被告依關稅合作理事會編纂之
      國際商品統一分類制度（H.S.）關於稅則第9018節之解釋
      第1373頁第7 行「本節亦涵蓋無菌密封的塑膠密閉容器，
      空氣完全被抽空，但含少量的抗結劑與裝置-必需的捐血
      管和放血針，用於抽血及輸血……」之規定，改列稅則第
      9018節稅率FREE應屬有據。而本案系爭來貨雖同為塑膠製
      供檢驗用之真空採血管等，惟單獨進口（個別包裝，不含
      針頭），既未成套包裝，又未與第9018節所列之醫療儀器
      或器具等一同進口，無原申報稅則第9018節之適用，被告
      按材質（塑膠製品）歸列稅則號別第3926.90.16號，洵無
      不合。
    (八)綜上論述，原處分及訴願決定並無違誤，為此求為判決駁
      回原告之訴。
四、歸納兩造上述之主張，本件爭執之重點在於：被告將系爭貨
    物歸列稅則號別第3926.90.16.90.9 號「其他塑膠製實驗室
    、衛生及醫療用之物品」是否妥適？本院判斷如下：
    (一)按稅則號別第9018.39.00號「其他導管、套管及類似品」
      ，稅率為0 % ；稅則號別第3926.90.16.90.9 號「其他塑
      膠製實驗室、衛生及醫療用之物品」，稅率為5%。次按「
      本稅則各號別品目之劃分，除依據本稅則類、章及其註，
      各號別之貨名及解釋準則之規定外，並得參據關稅合作理
      事會編纂之『國際商品統一分類制度（H.S.）註解』（下
      稱H.S 註解）及其他有關文件辦理。」及「類、章及分章
      之標題，僅為便於查考而設；其分類之核定，應依照稅則
      號別所列之名稱及有關類或章註為之，此等稅則號別或註
      內未另行規定者，依照後列各準則規定辦理。」分別為海
      關進口稅則總則一、海關進口稅則解釋準則一所明定。又
      稅則第90章章註一規定：「本章不包括下列各項：……（
      己）第15類類註2 所稱一般用卑金屬零件（第15類）或塑
      膠類似品（第39章）。」、章註二規定：「除依上述章註
      一規定外，凡本章之機器、用具、儀器或器具所用之零件
      及附件，應按下列規定分類：（甲）本章或第84章、第85
      章或第91章（第84.85 、85.48 或90.33 節除外）中任何
      節下之貨品之零件及附件，均歸入其各節。（乙）其他零
      件及附件，如係專用或主要用於某一特定機器、儀器或器
      具者，或適用於同一稅則號別下之多種機器、儀器或器具
      （包括第90.10 、90.13 或90.31 節之機器、儀器或器具
      ）均歸入該機器、儀器或器具之之號別。」另參據H.S 註
      解中文版對稅則第9018節之銓釋為：「「……（L ）手提
      氣胸儀器、輸血裝置、人工抽血裝置。本節亦涵蓋無菌密
      封的塑膠密閉容器，空氣完全被抽空，但含少量的抗凝結
      劑與裝置─必需的捐血管和放血針，用於抽血、儲血及輸
      血……。」足見手提氣胸儀器、輸血裝置、人工抽血裝置
      及無菌真空內含少量的抗凝結劑的塑膠密閉容器，必需與
      捐血管或放血針一起輸入者，始歸列稅則第9018節；而「
      ……貨品由各種顏色之塑膠蓋頭及PET 塑膠真空管（管內
      噴塗促凝血劑乳液）組成之真空採血管，單獨進口，不含
      其他採血針及裝置，宜按材質（塑膠製品）歸列稅則號別
      第3926 .90.16 號」亦經財政部關稅總局95年9 月19日台
      總局稅字第0951020274號函釋在案。
    (二)查系爭貨物貨名申報VACUETTE部分，為內含少量抗凝血劑
      之真空、無菌血液收集試管，進口時為塑膠單一製品，未
      與捐血管或放血針一起輸入等情，為原告所不爭執，並有
      進口報單在卷可稽，堪認為真實。揆諸首揭說明，原告單
      獨進口系爭物品，未與必需的捐血管和放血針一起輸入，
      即非屬人工抽血裝置，核與H.S 註解規定要件不符，自無
      第9018節之適用；復參據稅則第90章章註一：「本章不包
      括下列各項：……（己）……塑膠類似品（第39章）」之
      規定，系爭貨物為塑膠製品，又未與第9018節所列之醫療
      儀器及器具等一同進口，不符合第90章之機器、用具、儀
      器或器具所用之零件及附件之規範，不得歸列第90章亦屬
      至明；另參據H.S 註解中文版對稅則第3926節之詮釋為：
      「本節包括塑膠（如本章章註1 所定義）或不在第3901至
      3914節範圍內之材料所製之未列名或未包括在其他稅則號
      別內的物品。」暨財政部關稅總局95年9 月19日台總局稅
      字第0951020274號函對單獨進口真空採血管，按其塑膠材
      質歸列稅則號別第3926.90.16號之案例，則被告以系爭貨
      品為塑膠製供臨床檢測用之真空採血管，依其材質及主要
      特性認屬塑膠製醫療用之物品，將其歸列稅則第3926.90.
      16.90.9 號「其他塑膠製實驗室、衛生及醫療用之物品」
      ，尚屬妥適。
    (三)原告雖主張系爭貨品乃真空採血器，供採血檢驗使用，為
      取代傳統抽血器之創新改良技術產品，其效能與一般實驗
      室容器用品顯有不同，應屬海關進口稅則第18類第90章之
      內科或外科儀器及器具無疑，被告以系爭貨品為塑膠材質
      遽認其為第7 類第39章之塑膠製品，顯然違反行政程序法
      第9 條及第10條之規定，且稅則號別第9018.31-9018.39
      號英文為「Syringes,needles,catheters,cannulae and
      the like：」符合系爭貨品前載效能，至於稅則號別第3
      926.90.16 英文為「Laboratory,hygienic and pharma-
      ceutical articles,of plastics 」不符合系爭物品之主
      要特性，應採第9018.39.00號顯較具體明確；又原告前於
      96年11月13日即報運進口真空採血管乙批，經被告查驗後
      ，更正稅則號別9018.39.00，為免稅之貨品，自此原告即
      以此稅則辦理報驗入關已久，本件被告拒絕依上開稅則號
      別歸列，顯已違反行政程序法第6 條及第8 條揭示之「不
      得為差別待遇」及「行政行為依誠實信用方法為之」之原
      則；另系爭貨物係經原告取具衛生署醫療器材許可而進口
      之物品，衛生署核發之許可證將系爭貨品核歸於9018.90.
      80-6，故退步言之，亦應認系爭貨品為「其他9018 節 所
      屬之貨品」，稅則號別應為9018.90.80，為免稅之貨品，
      被告之認定顯有違誤云云。惟查：
      1.被告以系爭貨品為塑膠製供臨床檢測用之真空採血管，
        依其材質及主要特性認屬塑膠製醫療用之物品，將其歸
        列稅則第3926.90.16號，尚屬妥適，業已詳述如前，並
        無原告所指未考量系爭貨品之效能與特性之情，且系爭
        貨物究應歸列何稅則號別，此乃事實之認定，無涉裁量
        權之行使，原告主張被告違反行政程序法第9 條及第10
        條規定，有未就其有利及不利之情形一律注意、行使裁
        量權逾越法定裁量範圍之違誤云云，核無足採。另原告
        單以稅則號別所列之貨品英文名稱做為是否符合系爭貨
        物主要特性之判別依據，應係出於對稅則號別規定與相
        關解釋之誤認，尚非可採。至於海關進口稅則解釋準則
        三(甲)規定「稅則號別所列之貨品名稱說明較具體明確者
        ，應較一般性說明者為優先適用。……」，其前題為「
        貨品因適用準則二(乙)或因其他原因而表面上可歸列於兩
        個以上之稅則號別」，且係在貨品依稅則及註解相關規
        定仍無法明確歸列時，方有其適用，而本件系爭來貨應
        歸列稅則第3926.90.16.90.9 「其他塑膠製實驗室、衛
        生及醫療用之物品」，既屬明確，自無適用該準則之餘
        用，原告引據該解釋，主張系爭來貨應歸列稅則號別
        9018.39. 00 云云，亦係出於對稅則分類及解釋準則之
        誤解，自不足採。
      2.又進口貨物稅則號別核定，係被告之法定職權，被告依
        系爭貨物之功能、特性及稅則分類之原則，歸列適當之
        稅則號別第3926.90.16.90.9 號，既無違誤，縱衛生署
        核發醫療器材許可證認系爭貨物歸列貨品分類號列第90
        18.90.80.00-6 號「其他第9018節所屬之商品」項下，
        其見解雖與被告不同，亦應以被告所核列之稅則號別為
        準（最高行政法院96年度裁字第984 號裁定參照）。另
        中華民國醫事檢驗師公會全國聯合會98年12月2 日（98
        ）醫檢全聯字第980246號函復有關「唯固特」（VACUET
        TE）真空血液收集管CCC 號類登錄應為9018.90.80.00-
        6 其他第9018節所屬貨品之見解，乃係依據衛生署核發
        之衛署證照記載，該函說明二記載綦詳，且該函復意見
        純屬私人機構之意見，被告尚不受其拘束。原告徒以衛
        生署核發之許可證上將系爭貨品核歸9018.90.80-6，主
        張應認系爭貨品為「其他9018節所屬之貨品」，稅則號
        別為9018.90.80 ，為免稅之貨品云云，洵無足取。
      3.再原告前於96年11月13日另案向被告報運進口真空採血
        管等乙批（報單號碼：AW/BC/96/WN12/7563號），其中
        第1 、5-27及31-34 項真空採血管，原告報列貨品分類
        號列3926.90.16.90-9 ，第3 、4 項採血針報列貨品分
        類號列9018.90.80.00-6 ，被告係以第3 、4 項為採血
        針，與第1 、5-27及31-34 項真空採血管等一起進口，
        而依相關稅則規定與解釋，將稅則號別改列為9018.90.
        80等情，已據被告辯明在卷，並提出上開另案報單為證
        （見本院卷第165 -176頁）。原告稱其係依該案被告指
        示及更正之稅則號別報列本件系爭貨物貨品分類號列為
        「9018.39.00.00-7 」，與事實已有不符；且揆諸被告
        就該案與本案系爭貨物所採歸列稅則號別之標準並無不
        同，亦即均係以真空採血管有無與放血針或其他醫療儀
        器及器具等一同進口為斷，前案因一同進口即認符合第
        9018節之規定，本案則係單獨進口塑膠製真空採血管，
        不符合第9018節所定，而按其材質及特性歸列稅則第39
        26.90.16.90.9 號「其他塑膠製實驗室、衛生及醫療用
        之物品」，被告就前後兩案之處理尚無原告所指有差別
        待遇或不符誠實信用之情事，故原告主張被告違反行政
        程序法第6 條及第8 條規定乙節，亦非可採。
五、綜上所述，原告所訴各節，均非可採，被告以系爭來貨為塑
    膠製供臨床檢測用之真空採血管，單獨進口（個別包裝，不
    含針頭），未成套包裝，又未與第9018節所列之醫療儀器或
    器具等一同進口，無稅則第9018節之適用，而按其材質（塑
    膠製品）改列稅則第3926.90.16號，按稅率5%核課，作成命
    原告補繳進口稅款之原處分，於法並無違誤，訴願決定遞予
    維持，亦無不合，原告徒執前詞，訴請撤銷，為無理由，應
    予駁回。
六、本件事證已臻明確，兩造其餘攻擊防禦方法均與本件判決結
    果不生影響，故不逐一論述，併此敘明。
七、據上論結，本件原告之訴為無理由，依行政訴訟法第98條第
    1 項前段，判決如主文。
中    華    民    國    99    年     4    月   22     日
                    臺北高等行政法院第五庭
                              審判長法  官  黃清光
                                    法  官  周玫芳
                                    法  官  程怡怡
上為正本係照原本作成。
如不服本判決，應於送達後20日內，向本院提出上訴狀並表明上
訴理由，如於本判決宣示後送達前提起上訴者，應於判決送達後
20日內補提上訴理由書（須按他造人數附繕本）。
中    華    民    國    99    年     4    月   22     日
                                    書記官  張正清


司法院資訊處製作；財團法人民間司法改革基金會備份。
